臺灣臺南地方法院刑事判決　　　　　　　　　　　　　九十年度易字第二二二九號
　　公　訴　人　臺灣台南地方法院檢察署檢察官
　　被　　　告　甲○○
右列被告因妨害風化案件，經檢察官提起公訴（九十年度偵字第一一二六三號），本
院判決如左：
    主  文
甲○○共同連續販賣猥褻之物品，處有期徒刑陸月，如易科罰金，以佰元折算壹日
。扣案之電腦壹組（含電腦主機、螢幕、鍵盤、燒錄機、滑鼠各壹個）、磁碟片參片
均沒收。
    事  實
一、甲○○於民國八十八年一月二十一日，因違反電信法案件，經本院判處有期徒刑
    四月，緩刑三年確定，現緩刑中，竟仍不知警惕，與一姓名年籍均不詳，綽號「
    站長」之成年男子共同基於販賣色情光碟之概括犯意聯絡，自九十年五月初某日
    起，連續在台南縣麻豆鎮○○街二十九號甲○○住處，由甲○○利用電腦撥接上
    網，向８ｄ８ｄ公司申請租得虛擬主機空間，架設「Ａ片量販店」網站（網址：
    ｈｔｔｐ／／ｔｉｔ．ｃｏｏｌ１６８．ｃｏｍ），上傳內容強調性交畫面及裸
    露男女生殖器等猥褻內容，客觀上足以刺激或滿足性慾，並引起普通一般人羞恥
    或厭惡感之圖畫及色情光碟目錄，並利用甲○○所申請使用之電子郵件信箱：ｒ
    ｏｃｅｍａｒｙ＠ｍｓ６４．ｕｒｌ．ｃｏｍ．ｔｗ與不特定人連繫，提供前開
    目錄予不特定人，供不特定人以電子郵件下單之方式，訂購前開含猥褻內容之色
    情光碟。嗣甲○○於確認訂單後，再將上開訂單轉寄至「站長」之電子郵件信箱
    ：ｂｅｓｔａｖ＠ｐｃｈｏｍｅ．ｃｏｍ．ｔｗ，復由「站長」將色情光碟送交
    訂購者，甲○○則向「站長」收取轉賣每片色情光碟新台幣（下同）三十元之佣
    金，迄至九十年五月三十日止，業已售出五、六百餘片，甲○○獲利約一萬五千
    餘元。嗣於九十年五月三十日，為警持搜索票在甲○○住處查獲，並扣得電腦一
    組（含電腦主機、螢幕、鍵盤、燒錄機、滑鼠各一個）及光碟片三片。
二、案經內政部警政署刑事警察局移送臺灣臺北地方法院檢察署呈請台灣高等法院檢
    察署核轉臺灣臺南地方法院檢察署檢察官偵查起訴。
    理  由
一、右揭事實，業據被告甲○○於警詢、偵查及本院審理時均坦承不諱，並有以電腦
    上網連結至「Ａ片量販店」網站後列印之猥褻圖畫及色情光碟訂購單在卷可憑，
    此外復有供前開犯罪所用之電腦一組（含電腦主機、螢幕、鍵盤、印表機、滑鼠
    各一個）及光碟片三片扣案可證。按猥褻物品乃指一切在客觀上，足以刺激或滿
    足性慾，並引起普通一般人羞恥或厭惡感而侵害性的道德感情，有礙於社會風化
    之物品而言（大法官會議解釋釋字第四０七號解釋意旨參照），而上開圖畫及色
    情光碟內容主要為男、女互相撫摸性器官、口交、性交等猥褻畫面，且圖畫內容
    凸顯男女性交部分，焦點在男女私處，男女之動作不雅，臉部表情極盡挑逗，客
    觀上顯足以刺激或滿足性慾，並引起普通一般人羞恥或厭惡感而侵害性的道德感
    情，有礙於社會善良風俗，自均屬猥褻物品無訛，本件事證明確，被告犯行洵堪
    認定。
二、核被告所為，係犯刑法第二百三十五條第一項之販賣猥褻物品罪。其為販賣猥褻
    光碟片而設立色情網站散布猥褻圖畫之行為，應為販賣之高度行為所吸收。又其
    先後多次販賣之犯行，時間緊接，犯罪構成要件相同，顯係基於概括犯意反覆為
    之，為連續犯，應依刑法第五十六條之規定以一罪論，並加重其刑。被告與「站
    長」等前開犯行，有犯意聯絡及行為分擔，均為共同正犯。爰審酌被告犯罪之動
    機、目的竟僅為圖一己之私利而設立色情網站散布猥褻圖畫，並販賣色情光碟，
    有損社會善良風俗，惟念其犯後坦承犯行態度尚屬良好等一切情狀，量處如主文
    所示之刑，並諭知易科罰金之折算標準，以示懲儆。扣案之電腦一組（含電腦主
    機、螢幕、鍵盤、印表機、滑鼠各一個），為被告所有，供前開犯罪所用之物，
    業據被告陳明在卷，又被告雖不否認扣案之光碟片三片係其所有，然辯稱係其私
    人之收藏，非供本件犯罪所用，然查，上開光碟片內容均含有製作色情網站所需
    之應用程式及色情圖畫，此有光碟片目錄七紙在卷可稽，應認亦係被告供本件犯
    罪所用之物，被告所辯，不足採信，自均應依刑法第三十八條第一項第二款宣告
    沒收。
據上論斷，應依刑事訴訟法第二百九十九條第一項前段，刑法第二十八條、第二百三
十五條第一項、第五十六條、第四十一條第一項前段、第三十八條第一項第二款，罰
金罰鍰提高標準條例第一條前段、第二條，判決如主文。
中      華      民      國    九十一    年      一      月    三十一    日
                              臺灣臺南地方法院刑事第五庭
                                  審判長  法  官  陳振謙
                                          法  官  林彥君
                                          法  官  孫淑玉
右正本證明與原本無異。
如不服本判決應於送達後十日內向本院提出上訴狀。
                                          書記官  謝廉縈
中      華      民      國  九十一    年     二        月       一    日
附錄：
刑法第二百三十五條第一項
散布、播送或販賣猥褻之文字、圖畫、聲音、影像或其他物品，或公然陳
列，或以他法供人觀覽、聽聞者，處二年以下有期徒刑、拘役或科或併科
三萬元以下罰金。
意圖散布、播送、販賣而製造、持有前項文字、圖畫、聲音、影像及其附
著物或其他物品者，亦同。
前二項之文字、圖畫、聲音或影像之附著物及物品，不問屬於犯人與否，
沒收之。
